臺灣高雄地方法院刑事判決　　　　　　　　　　　　　九十二年度易字第二八一號
　　公　訴　人　臺灣高雄地方法院檢察署檢察官
　　被　　　告　乙○○
　　　　　　　　丙○○
右列被告等因違反商標法案件，經檢察官聲請簡易判決處刑（聲請案號：九十二年度
偵字第二六０二五號），本院認應適用通常程序判決如左：
    主      文
乙○○連續明知未得商標權人同意，而於同一商品，使用相同之註冊商標之商品而販
賣，處有期徒刑參月，如易科罰金，以參佰元折算壹日。
丙○○連續明知未得商標權人同意，而於同一商品，使用相同之註冊商標之商品而販
賣，處有期徒刑貳月，如易科罰金，以參佰元折算壹日，緩刑貳年，扣案之如附表所
示仿冒商標之商品均沒收。
    事      實
一、乙○○前曾於民國（下同）九十年間因違反商標法案件，經本院判處拘役五十日
    ，且緩刑二年確定，竟無悔意，又與丙○○均明知彰顯附表所示商標文字、圖樣
    分別係如附表所示商標專用權人向我國經濟部中央標準局（已於八十八年一月二
    十六日改制為經濟部智慧財產局）申請註冊登記，取得商標專用權，分別指定使
    用於如附表所示之查扣商品，且為相關大眾所共知之商標文字、圖樣，復仍在附
    表所示專用期限內，任何人未經該等商標專用權人之同意，不得販賣使用相同於
    此等註冊商標之同一商品；乙○○、丙○○亦明知如附表所示之商品，係由某不
    詳姓名者所製造，使用相同於附表所示各該商標專用權人註冊商標及指定使用商
    品之圖樣，竟分別基於營利之概括犯意，未經前開商標專用權人之同意，乙○○
    於九十一年六月間，以不詳單價，向不詳姓名年籍之人購入仿冒商品後，即在位
    於高雄市○○區○○街五七三號其所經營之伯特利服飾店，以短袖Ｔ恤二百元、
    長袖Ｔ恤二百五十元、長褲四百元、短褲二百五十元、以及夾克二百五十元之單
    價連續多次分批販售予丙○○；丙○○則平均每週向乙○○販入上開仿冒商標之
    衣物一次，多次分批購入後，再以短袖Ｔ恤二百九十元、長袖Ｔ恤三百元、長褲
    五百九十元、短褲三百九十元、以及夾克三百九十元之單價，在高雄市○○區○
    ○路三十一號夜市場所擺設之攤位，連續多次販賣予不特定之顧客，販售完罄，
    再向乙○○批進仿冒商標商品之新貨，繼續販售。嗣於九十一年十月二十九日下
    午五時四十分許，在丙○○位於高雄市○○區○○路三十一號夜市場攤位中查獲
    ，並扣得如附表所示之物，另循丙○○所供乙○○之聯絡電話查獲乙○○。
二、案經高雄市政府警察局新興分局移送臺灣高雄地方法院檢察署檢察官偵查並聲請
    簡易判決處刑。
    理      由
一、訊據被告乙○○雖坦承經營前址伯特利服飾店，但矢口否認上開販售仿冒商標商
    品之犯行，並辯稱：伊絕未販售仿冒商標商品云云；而被告丙○○則坦承於前揭
    時、地多次向乙○○購入前揭仿冒商標商品，且於上開時、地多次販賣予不特定
    顧客，然亦否認販賣仿冒商標商品，辯稱：其確實不知所販賣者係仿冒商標商品
    ，而誤以為該商標僅係服飾上之圖飾而已。惟查：
  （一）被告乙○○及丙○○分別販賣如附表所示查扣之服飾，均為仿冒商標之商品
        ，業經商標專用權人公司之代理人賴麗玉於警詢時指訴綦詳，且有鑑定證明
        書、商標註冊登記資料及查扣現場及商品之照片各一幀在卷可稽，復有扣案
        如附表所示之仿冒商標商品可資證明。
  （二）被告丙○○坦認有自被告乙○○上開服飾店購入，再予加以販賣該等服飾之
        行為，僅不知該等服飾中有仿冒商標之商品，然而各該如附表所示之商標均
        係國際知名品牌，各該品牌商品價值不菲，且於百貨公司專櫃、專營店處販
        賣，更於不同媒體上多有行銷廣告，復就被告亦持有刊載各品牌商品雜誌，
        被告丙○○以低價購入，又以遠低於真品之市售價格販賣，竟辯稱不知係仿
        冒商品云云，所辯顯違常情，自無可信，本件就被告丙○○犯行部分之事證
        已明，其犯行堪予認定。
  （三）被告乙○○確係販售批貨如附表所示仿冒商標商品予被告丙○○轉售之人，
        業據被告丙○○於警詢中供陳在卷，且經本院就被告乙○○之審判程序為分
        別辯論，且公訴人傳喚被告丙○○於被告乙○○之辯論程序中擔任證人，經
        證人丙○○具結後，仍證稱：其確係連續多次向高雄市○○街之伯特利服飾
        店購買上開仿冒商標服飾，且曾於伯特利服飾店內見及被告乙○○於該店出
        入，並向查獲之警方提供其進貨服飾店之電話號碼為０七─0000000
        號等詞（本院卷第一０三至一０五頁），本院準備程序及審理時訊之被告乙
        ○○均坦供：高雄市○○街之伯特利服飾店原係由伊女兒歐香吟所經營，而
        歐香吟於五年前已出國，出國後，即由伊繼續經營，且０七─000000
        0號電話係登記在歐香吟名義等語（本院卷第五六、一一二頁），又被告乙
        ○○於警詢時於回答訊問員警之人別資料時，亦已供承其電話號碼為０七─
        0000000號（警卷第三頁），而卷附本院向中華電信股份有限公司南
        高雄營運處函查結果：０七─0000000號電話亦確係登記為被告乙○
        ○之女歐香吟名下，且設址於高雄市○○街五七三號處（本院卷第一六頁）
        ，歐香吟亦確為被告乙○○之女一節，亦有本院查證歐香吟之全戶
        查詢結果在卷可佐（本院卷第四三頁），是可知被告乙○○確有經營高雄市
        ○○街五七三號伯特利服飾店，且該店所設置之０七─0000000號電
        話，雖登記被告乙○○之女歐香吟名下，實際亦由被告乙○○持續使用中，
        是以被告乙○○於回答警詢人別時，即逕以該號碼之電話作為伊人別訊問之
        資料甚明；復有被告丙○○指證確係多次自被告乙○○上開伯特利服飾店購
        進上開仿冒商標商品，並於本院準備程序中提出其向伯特利服飾店購貨之多
        張伯特利服飾店出具之出貨單附卷可供證明，從而，被告乙○○確有販賣仿
        冒商標服飾之行為顯屬明確，其空言否認犯行，所辯自無足採，犯行洵堪認
        定。
二、核被告乙○○、丙○○所為，係犯修正後商標法第八十二條之販賣仿冒商標商品
    罪。又被告乙○○、丙○○分別於九十一年六月間起至同年十月二十九日查獲時
    止之前揭違反商標法之犯行，惟修正後之商標法業於九十二年十一月二十八日施
    行，依修正後之商標法第八十二條之販賣仿冒商標商品罪，與修正前之商標法第
    六十三條之販賣仿冒商標商品罪，二者之刑度均相同，依刑法第二條第一項前段
    之規定：「行為後法律有變更者，適用裁判時之法律。」是應依修正後商標法第
    八十二條之規定處斷之，公訴人起訴時未及注意前開商標法之修正，而以修正前
    之商標法第六十三條之規定起訴，尚有未洽，併敘明之。被告乙○○、丙○○分
    別以一販賣行為，侵害多數商標專用權人之權利，為想像競合犯，依刑法第五十
    五條規定從一販賣仿冒商標商品罪處斷。又被告乙○○、丙○○分別所為數販賣
    行為，時間緊接，所犯罪名相同，顯係出於概括之犯意為之，為連續犯，均依刑
    法第五十六條之規定以一連續販賣仿冒商品罪論，並分別加重其刑。爰審酌商標
    具有辨識商品來源之功能，企業均投入相當之時間及資金於商品之行銷及品質之
    改良，以使其商標得具有代表一定品質及商譽之效果，被告二人均為圖小利，擅
    為販賣仿冒商標之商品，對於商標權人之權益自已構成侵害，而被告乙○○前已
    曾於九十年間因違反商標法案件，經本院從輕判處拘役五十日，緩刑二年，有臺
    灣高等法院被告全國前案紀錄表可按，竟無悔意，猶繼續經營商店為本件違反商
    標法犯行，顯見其素行不良，且犯後矢口否認犯行，態度亦差，而被告丙○○從
    未曾犯罪，亦有臺灣高等法院被告全國前案紀錄表可查，素行良好，且犯罪後雖
    否認知悉係仿冒商品，但坦承有販賣行為，且指證其仿冒商品之貨源，態度尚可
    ，是被告乙○○所顯惡性較被告丙○○為重，以及公訴人請求量處被告乙○○有
    期徒刑五月及被告丙○○有期徒刑三月，均尚嫌過重等一切情狀，分別量處如主
    文所示之刑，並諭知易科罰金之折算標準，以示懲儆。又被告丙○○前未曾受有
    期徒刑以上刑之宣告，已如前述，僅因貪圖小利，致罹刑典，事後已坦承大部犯
    行，並指證仿冒商品之貨源，已見悔意，經此刑之宣告後，應知警惕而無再犯之
    虞，本院因認暫不執行其刑為當，予以宣告緩刑二年，用啟自新。至扣案之被告
    丙○○所有如附表所示之仿冒商標商品，不問屬於犯人與否，均依修正後之商標
    法第八十三條規定沒收之。
據上論斷，應依刑事訴訟法第四百五十二條、第二百九十九條第一項，修正後商標法
第八十二條、第八十三條，刑法第十一條前段、第二條第一項前段、第五十六條、第
五十五條、第四十一條第一項前段、第七十四條第一款，罰金罰鍰提高標準條例第二
條，判決如主文。
本案經檢察官甲○○到庭執行職務。
中　　　華　　　民　　　國　　九十三　　年　　  六　　　月　　  十六　　日
                                臺灣高雄地方法院刑事第三庭
                                    審判長法  官
                                          法　官
                                          法  官
右為正本，係照原本作成，證明與原本無異。
如不服本判決，應於判決送達後十日內向本院提出上訴狀，上訴於台灣高等法院高雄
分院（須附繕本）。
                                          書記官  蔡語珊
中　　　華　　　民　　　國　　九十三　　年　　　六　　　月　　 十六 　　日
附錄本判決論罪之法條
商標法第八十一條第一款：
未得商標權人或團體商標權人同意，有下列情形之一者，處三年以下有期徒刑、拘役
或科或併科新臺幣二十萬元以下罰金：
一　於同一商品或服務，使用相同之註冊商標或團體商標者。
商標法第八十二條：
明知為前條商品而販賣、意圖販賣而陳列、輸出或輸入者，處一年以下有期徒刑、拘
役或科或併科新臺幣五萬元以下罰金。
